臺灣桃園地方法院刑事判決　　　　　　 96年度簡上字第193號
上　訴　人
即　被　告　乙○○
上列上訴人因毀損案件，不服本院於中華民國九十六年三月十九
日九十六年度壢簡字第四五七號第一審刑事簡易判決（聲請簡易
判決處刑案號：臺灣桃園地方法院檢察署九十五年度偵字第二六
一二二號），提起上訴，本院管轄之第二審合議庭判決如下：
    主  文
上訴駁回。
    事  實
一、乙○○因細故，竟基於毀損之犯意，於民國九十五年九月八
    日下午五時許，在桃園縣平鎮市○○路○段二三一號六樓之
    一住處門口，持不詳之物品砸毀甲○○所有之前開住處大門
    玻璃，致生破裂，足以生損害於甲○○（聲請簡易判決處刑
    書誤載為乙○○）。
二、案經甲○○訴由桃園縣警察局平鎮分局報告臺灣桃園地方法
    院檢察署檢察官偵查後聲請簡易判決處刑。
    理  由
一、訊據上訴人即被告乙○○矢口否認於上揭時地持不詳之物品
    砸毀告訴人甲○○所有之前開住處大門之毀損犯行，辯稱：
    聲請簡易判決處刑書之犯罪事實係記載足以生損害於乙○○
    ，則可知被告才是被害人，原審簡易判決主文卻判處被告拘
    役三十日，難謂無理由矛盾之違誤。又該住處大門玻璃是我
    裝的，我當天要回家，但是門鎖卻被甲○○更換，所以我請
    鎖匠來開鎖，但是鎖匠對該鎖不熟悉，不小心就把強化玻璃
    弄破，我並沒有毀損之故意。又打破的大門玻璃是我自己出
    請請人裝的，前開住處之房屋雖登記在甲○○名下，但是買
    房子的錢是甲○○侵占我公司的錢所購買云云
二、然查：
  (一)按刑事判決文字，顯係誤寫，而不影響於全案情節與判決之
    本旨者，參照民事訴訟法第二百三十二條規定，原審法院得
    以裁定更正之，業經司法院大法官會議釋字第四三號解釋在
    案。揆諸前開說明，本件原審簡易判決所引用之聲請判決處
    刑書所載之犯罪事實「足生損害於乙○○」，依其前後犯罪
    事實文義觀之，顯然所描述之真正被害人應為甲○○，則該
    處顯係誤載被害人為乙○○，原審自可以裁定更正之，雖原
    審未及以裁定更正，然案經被告提起上訴，則本院依法自得
    將該部分誤載之犯罪事實予以更正為「足生損害於甲○○」
    ，則被告此部分所辯：原審簡易判決主文卻判處被告拘役三
    十日，難謂無理由矛盾之違誤云云，自屬無據而不可採。
  (二)上揭告訴人甲○○所有之前開住處大門玻璃遭人持不詳之物
    品砸毀之事實，業據證人即告訴人甲○○於偵查中結證明確
    （參見偵卷第二六頁），核與被告所不爭執其證據能力之九
    十五年九月八日告訴人甲○○前開住處大門玻璃毀損照片八
    張所顯示之現場狀況相符（參見偵卷第十七—二十頁），而
    衡以證人甲○○與被告現尚有夫妻關係，雙方現有多起民、
    刑事官司纏訟，惟證人甲○○亦無需甘冒偽證罪責，故意涉
    詞誣陷被告而令己身再度身陷刑事官司之理！且被告亦不否
    認告訴人甲○○所有之前開住處大門玻璃確有遭人持不詳之
    物品砸毀一節，僅辯稱：並非其所砸毀，而係鎖匠不小心弄
    破云云，是足認告訴人甲○○所有之前開住處大門玻璃確實
    遭人持不詳之物品砸毀一情，堪以認定。
  (三)被告於本院審理中雖又辯稱：案發當天是我請來之鎖匠對該
    鎖不熟悉，不小心就把強化玻璃弄破，我並沒有毀損之故意
    云云。惟查，被告於警詢及偵查中均已明白供述告訴人所有
    之前開住處大門係其所砸毀，以方便進入該住處一節（參見
    偵卷第五、二八頁），且觀之被告於警詢及偵查中之上開自
    白，又非出於強暴、脅迫、利誘、詐欺、疲勞訊問、違法羈
    押或其他不正方法所取得，且核與告訴人甲○○所有之前開
    住處大門玻璃確實遭人持不詳之物品砸毀之事實相符，是足
    認被告於警詢及偵查中之上開自白，應可採信，則被告確有
    毀損告訴人甲○○所有前開住處大門玻璃之犯意及行為一情
    ，自可認定，故被告上開所辯，顯屬事後空言避就推諉卸責
    之詞，殊無可採。
  (四)又被告於本院審理中再辯以：打破的大門玻璃是我自己出請
    請人裝的，前開住處之房屋雖登記在甲○○名下，但是買房
    子的錢是甲○○侵占我公司的錢所購買云云。經查，前開住
    處房屋及土地之所有權人係登記為告訴人甲○○一節，為被
    告與告訴人甲○○所同認，亦有被告所不爭執其證據能力之
    桃園縣平鎮地政事務所建物所有權狀及土地所有權狀各一份
    在卷可參（參見偵卷第十五—十六頁）。準此可認，前開住
    處大門玻璃之從物所有權亦應歸屬於主物所有權人即告訴人
    甲○○，即令該住處大門玻璃係被告出資請人安裝，亦無解
    於該安裝好之大門玻璃之所有權在法律關係上仍係歸屬該住
    處所有權人即告訴人甲○○之情，是被告於本院審理中請求
    傳喚安裝該大門及玻璃之人，核無必要。且被告所辯稱：買
    房子的錢是甲○○侵占我公司的錢所購買云云，亦屬於被告
    與告訴人甲○○另一法律關係糾紛，被告對此如有疑義，亦
    應另循法律途徑以求救濟，亦無從執此抗辯其所毀損之大門
    玻璃之所有權現確屬於告訴人甲○○一節，是被告此部分所
    辯，亦均無可採。
  (五)綜上所述，足認被告前開所辯，均屬事後避重就輕推諉圖卸
    之詞，殊無可採。從而，本件事證已臻明確，被告犯行洵堪
    認定，應予應法論科。
三、核被告所為，係犯刑法第三百五十四條之毀損罪。
四、原審以被告罪證明確，因而適用刑事訴訟法第四百四十九條
    第一項前段，刑法第四百五十四條第二項、第四十一條第一
    項前段，刑法施行法第一條之一第一項、第二項，並審酌被
    告與告訴人甲○○係配偶關係，夫妻感情並不和睦，被告係
    因告訴人甲○○將其所有位於桃園縣平鎮市○○路○段二三
    一號六樓住處之大門門鎖更換，被告因不得其門而入，始持
    不詳工具憤而損壞該大門之強化玻璃之犯罪動機、目的、手
    段，告訴人甲○○所受損害，及被告犯罪後坦承犯行等一切
    情狀，聲請人雖具體求處拘役五十日，惟原審斟酌上情，認
    聲請人之求刑稍嫌過重，爰量處拘役三十日，並諭知易科罰
    金之折算標準。又被告用以損壞大門強化玻璃之工具並未扣
    案，究為電鑽、鐵鎚或刀剪？並不明確，且該工具為何人所
    有？亦屬不明，而不予宣告沒收。本院經核原審之認事用法
    均無違誤，量刑亦稱妥適，被告上訴之各項意旨指摘原判決
    不當，為無理由，應予駁回。
據上論斷，應依刑事訴訟法第四百五十五條之一第一項、第三項
、第三百六十八條，判決如主文。
本案經檢察官何治蕙到庭執行職務。
中　　華　　民　　國　　96　　年　　5 　　月　　31　　日
                        臺灣桃園地方法院刑事第十庭
                            審判長法  官  江德民
                                  法  官  柯姿佐
                                  法  官  林家賢
上正本證明與原本相符。
不得上訴。
                                  書記官  常毓生
中　　華　　民　　國　　96　　年　　6 　　月　　3 　　日
附錄本判決論罪科刑法條：
刑法第三百五十四條：
毀棄、損壞前二條以外之他人之物或致令不堪用，足以生損害於
公眾或他人者，處二年以下有期徒刑、拘役或五百元以下罰金。
